---
title: "L08 `tidyquant` & Friends"
author: "曾永艺"
date: "2020年12月28日"
output: 
  learnr::tutorial:
    progressive: true
    allow_skip: true
    df_print: "tibble"
description: >
  这是厦门大学管理学院财务学系 **“量化金融与金融编程”** 
  课程 _“第8讲 `tidyquant` & Friends”_ 和 
  _“第10讲 `tidymodels` suite”_ 的配套练习。
runtime: shiny_prerendered
---

```{r setup, include=FALSE}
library(learnr)
library(testwhat)
# library(tidyverse)
library(tidyquant)
library(tsibble)
library(slider)
options(tibble.print_max = 6, tibble.print_min = 4)
knitr::opts_chunk$set(
  echo = FALSE,
  out.width='70%', fig.align='center'
)
tutorial_options(exercise.timelimit = 60, 
                 exercise.checker = testwhat_learnr)

```


## `r emo::ji("book")` 基础概念题

<br>

### 1. `tidyquant` & Friends

#### 已帮同学们载入相关的 R 包，同学们回答选择题时可在以下代码练习窗口中完成交互式探索。

  ```{r, eval=FALSE, echo=TRUE}
  library(tidyquant)
  library(tsibble)
  library(slider)
  ```

```{r ex0, exercise=TRUE, exercise.lines=6}
FANG

```


```{r quiz_tidyquant}
quiz(
  question("1 以下关于 `tidyquant` 包说法正确的有：<span style='color: red'>（&#x1F4A3; 注意此题答错不允许 Try Again &#x1F4A3;）</span>",
    answer("`tidyquant` 包在 `tidyverse` 与传统的金融分析 R 包（如 `quantmod` 包）之间架起桥梁。", correct = TRUE, 
           message = "这点在包名中也得到很好的体现：`tidy` + `quant`。"),
    answer("`tidyquant` 包核心函数返回的数据对象多为 tibble，直接支持管道操作符 `%>%` 和 `dplyr`、`tidyr` 和 `purrr` 等 tidyverse 的核心包。", correct = TRUE), 
    answer("`tq_get()`、`tq_mutate()` 和 `tq_portfolio()` 分别用来获取数据、生成新变量和计算投资绩效指标。", 
           message = "看清楚啦！是 `tq_portfolio()` 还是 `tq_performance()` 呢？！<br>"), 
    answer("目前 `tq_performance()` 通过参数 `performance_fun` 可调用近 100 个来自 `PerformanceAnalytics` 包的函数，基于收益率数据计算相关投资绩效指标。", 
           message = "确切地说是 129 个函数——用 `tq_performance_fun_options() %>% lengths() %>% sum()` 一试就知。<br>"),
    correct = "赞！&#x1F44D;", 
    incorrect = "错误！",
    message = "`tidyquant` 的强大来自于它在 `tidyverse` 与传统的金融分析 R 包（如 `quantmod` 包）之间架起桥梁，该包的七份 &#x1F4F0;vignette 也写得非常棒，希望同学们能认真学习之。",
    # allow_retry = TRUE,
    submit_button = "提交答案",
    try_again_button = "重新回答"
  ),
  
  question("2 以下关于 `tidyquant` 包生成新变量步骤说法正确的有：",
    answer('`tq_mutate(FB, select = close, mutate_fun = periodReturn, period = "daily", type = "log", col_rename = "dlr")` 会对 `FB` 数据集中的 `close` 变量运用 `quantmod::periodReturn()` 函数计算日对数收益率，并将新生成的变量命名为 `dlr`。', correct = TRUE),
    answer("目前 `tq_mutate()` 通过参数 `mutate_fun` 支持来自 `xts`、`zoo`、`quantmod`、`TTR` 和 `PerformanceAnalytics` 包的 100+ 个函数。", 
       correct = TRUE, 
       message = "确切地说是 136 个函数——用 `tq_mutate_fun_options() %>% lengths() %>% sum()` 一试就知。<br>"),
    answer("当只想保留新生成的变量（时间变量会自动保留）时，你应该使用 `tq_transmute()` 而不是 `tq_mutate()`。", correct = TRUE),
    answer("当调用函数返回的向量和输入向量不等长时（如更改时间粒度），你应该使用 `tq_transmute()` 而不是 `tq_mutate()`。", correct = TRUE),
    answer("当生成新变量需要两个输入变量时（如计算成交量加权移动均价），你应该使用 `tq_mutate_xy()` 而不是 `tq_mutate()`。", correct = TRUE),
    answer("`tq_portfolio()` 计算投资组合的收益率，相比于其底层调用的 `PortfolioAnalytics::Returns.portfolio()`，`tq_portfolio()` 的优点是 tibble 进，tibble 出，方便在 tidyverse 中使用。", message = "确实存在一个名为 `PortfolioAnalytics` 包（主要用于投资组合的设定与优化），而 `Returns.portfolio()` 事实上来自 `PerformanceAnalytics` 包。<br>"),
    correct = "Bingo！&#x270C;&#xFE0F;", 
    try_again = "错误！请查看 `tq_mutate()` 和 `tq_portfolio()` 函数的帮助文档。",
    post_message = "`tidyquant` 包的核心函数并不算多，请务必通过参看帮助文档或 vignette 掌握！&#x1F60E;",
    allow_retry = TRUE,
    # random_answer_order = TRUE, 
    submit_button = "提交答案",
    try_again_button = "重新回答"
  ),
  
  question("3 以下关于 `tsibble` 包说法正确的有：",
    answer('`tsibble` 包为齐整的时间序列分析提供基础的数据结构和工具。', correct = TRUE),
    answer('`tsibble` 包的核心函数为 `as_tsibble()`，用来将其他数据对象如 tibble、ts 等转换为 tbl_ts 数据对象（即 tsibble）。', correct = TRUE),
    answer('在 tbl_ts 数据对象中，index 定义时序变量（如交易日），key 定义观测单元（如股票代码），measuements 则为其它度量 / 观测变量（如价格、交易量），index + key 要能唯一识别每个观测样本。', correct = TRUE),
    answer('由于 tbl_ts 数据对象具有 index、key、interval 等额外属性，因此无法直接对其运用 tidyverse 相关的函数操作（如 `filter()`）。', message = "tbl_ts 数据对象的“继承” tibble 数据对象，我们学过的诸多 tidyverse 操作对其依然适用（如 `%>%`、`group_by()`、`mutate()`、`map()` 等等）。<br>"),
    answer('对于 tbl_ts 数据对象，我们可以使用 `tsibble` 包的 `filter_index()` 函数非常便捷地提取某段期间的子样本。', correct = TRUE),
    answer('对于 tbl_ts 数据对象，我们可以使用 `tsibble` 包的 `group_by_key()` 和 `index_by()` 函数完成分组设定，然后再进行后续的分组运算（如`summarise()`）。', 
           correct = TRUE),
    correct = "赞！&#x1F44F;",
    try_again = "错误。请查看讲义和 `tsibble` 包的相关函数的帮助文档，然后重试！",
    post_message = "`tsibble` 包为齐整的时间序列分析提供基础的数据结构和工具，目前 `forecast` 的核心作者团队正基于 `tsibble` 包构建时间序列分析的系列包（即所谓的 [tidyverts](https://github.com/tidyverts)） &#x1F60E;，值得期待 &#x1F60D;。", 
    allow_retry = TRUE,
    submit_button = "提交答案",
    try_again_button = "重新回答"
  ),
  
  question("4 以下关于 `slider` 包说法正确的是：",
    answer("`slider` 包可对任何 R 数据类型运行窗口函数计算。", correct = TRUE),
    answer("`slider` 包中函数命名规则和 `purrr` 包类似，便于学习、记忆和掌握。", correct = TRUE),
    answer("`slide()` 及其类型变体 `slide_dbl()` 等可通过参数 `.before`、`.after`、`.step`、`.complete` 等灵活设置窗口起止点、步长等，返回结果和输入数据 `.x` 等长。", correct = TRUE),
    answer("`slide_index()` 及其类型变体 `slide_index_dbl()` 等基于参数 `.i` 和 `.before`、`.after` 确定窗口大小，无需`.step` 参数，返回结果和输入数据 `.x` 等长。", correct = TRUE),
    answer("`slide_period()` 及其类型变体 `slide_period_dbl()` 等基于参数 `.i`、`.period`、`.every` 和 `.before`、`.after` 来确定窗口大小，返回结果和输入数据 `.x` 不一定等长。", correct = TRUE),
    answer("`hop()` 族函数基于参数 `.starts` 和 `.stops`（以及 `.i`）指定的向量来确定窗口的起止点，返回结果的长度取决于`.starts` 和 `.stops`这两个参数的长度。", correct = TRUE),
    correct = "答对啦！",
    try_again = "错误。请重试！",
    post_message = "`slider` 是一个很强大且便捷的用于计算窗口函数的 R 包，我们需要花点时间掌握核心函数的参数设置及其返回数据长度。",
    allow_retry = TRUE, 
    submit_button = "提交答案",
    try_again_button = "重新回答"
  ),
  
  caption = "不定项选择题 - `tidyquant` & Friends"
)

```


<br>

### 2. `tidymodels` suite

#### 在这里把 “L10 `tidymodes` suite” 的基础概念题也一并给出了——不多，就两道选择题，&#x1F601;。同学们回答选择题时可在以下代码练习窗口中完成交互式探索。

```{r ex1, exercise=TRUE, exercise.lines=6}
library(tidymodels)

```


```{r quiz_tidymodels}
quiz(
  question("1 以下关于 `tidymodels` 套装说法正确的有：<span style='color: red'>（&#x1F4A3; 注意此题答错不允许 Try Again &#x1F4A3;）</span>",
    answer("`library(tidymodels)` 会同时加载 tidyverse 的几个核心包，如 `tibble`、`dplyr`、`tidyr` 和 `purrr` 等，这在一定程度上反映了 tidymodels 会遵循 tidyverse 的设计理念、语法和数据结构。", correct = TRUE, message = "这点事实上也体现在包名中：`tidymodels` = `tidy` + `models`。"),
    answer("`tidymodels` 套装多采用现有的数据结构，如 list、tibble 等，这使得我们能直接运用已掌握的工具和技能，如 `dplyr::mutate()`、`purrr::map()`、`tidyr::unnest()` 等。", correct = TRUE), 
    answer("基于 `tidymodels` 套装统计分析建模的基本流程为“样本 / 变量预处理 -> 训练模型 -> 评估模型”。", correct = TRUE), 
    answer("作为接口包，`tidymodels` 调用指定的 R 包（如 `ranger`、`kknn`等）来完成相应的统计模型运算工作，其自身并未实现相应的统计建模。", correct = TRUE),
    correct = "正确！&#x1F600;", 
    incorrect = "错误！&#x1F62D;",
    message = "`tidymodels` 套装对同学们来说应该比较复杂，希望同学能基本理解通过 `tidymodes` 建模的思路和流程。若感兴趣可通过其 [{{官网}}](https://www.tidymodels.org/) 上发布的资料进一步学习之。",
    # allow_retry = TRUE,
    submit_button = "提交答案",
    try_again_button = "重新回答"
  ),
  
  question("2 以下关于 `tidymodels` 核心包描述正确的有：",
    answer("`resample` 包提供通用的再抽样基础架构，单个再抽样为 `rsplit` 数据对象，我们可通过 `analysis()` 和 `assessment()` 函数分别提取相应的分析样本和评估样本。", 
           message = "看清楚啦！是 `rsample` 包而不是 `resample` 包，可不能随意给人家改名！&#x1F923;<br>"), 
    answer("`recipes` 包将变量预处理步骤的定义、参数估计和应用区分开，这使得我们能更加方便且一致地将相同处理步骤和参数应用于不同数据集（如训练集和测试集）。", correct = TRUE),
    answer("`parsnip` 包以统一的接口调用相关的统计分析和机器学习包，完成“模型设定 -> 拟合 -> 预测” 流程更加便捷。", correct = TRUE),
    answer("`yardstick` 包以一致的方式计算常用的模型表现指标，并将结果以齐整数据的方式呈现。", correct = TRUE),
    answer("`workflows` 包将数据预处理、模型设定和拟合后处理等建模流程捆绑为一个 `workflow` 对象，更方便我们进行模型拟合、预测和参数调优。", correct = TRUE),
    correct = "Bingo！&#x270C;&#xFE0F;", 
    try_again = "错误！请重试。",
    post_message = "`tidymodels` 套装内包含的 R 包很多，希望同学能基本理解通过 `tidymodes` 建模的思路和流程，并初步掌握核心包的用法。若感兴趣可进一步学习其 [{{官网}}](https://www.tidymodels.org/) 上发布的众多资料。",
    allow_retry = TRUE,
    # random_answer_order = TRUE, 
    submit_button = "提交答案",
    try_again_button = "重新回答"
  ),
  
  caption = "不定项选择题 - `tidymodels` suite"
)

```


<br>

### `r emo::ji("raising_hand_woman")` 提交不定项选择题的答案

请同学们点击下面的 [Generate] 按钮在方框中生成答案的 hash 码，然后点击方框右上角上的复制按钮，并将得到的hash码直接粘贴到 [坚果云 Excel 表格收集表 QFwR-L08](https://workspace.jianguoyun.com/inbox/collect/c93baa0f49f842b68e050c6c4e4918d7/submit) 中。

```{r context="server"}
learnrhash::encoder_logic()
```

```{r encode, echo=FALSE}
learnrhash::encoder_ui(ui_before = NULL)
```


## `r emo::ji("woman_technologist")` 上机实操练习

时间关系就不再给同学们准备本讲的上机实操练习啦（想来即使我花时间准备，你们也不一定有时间 / 会认真做滴，&#x1F92A;）

~~接下来你可在 `RStudio` 的 Console 中键入如下命令调出本讲练习的 `RMarkdown` 文档（`L08-lab.Rmd`），根据提示完成上机实操练习。~~

~~<span style='color: red'>&#x1F4A3; **记得将打开后的 .Rmd 文档另存到 R 其它目录下（`File | Save as ...`）**</span>，避免下次更新 `qwfr` 包会覆盖你已完成的作业。~~

```
## qfwr::qfwr_lab("L08")

```
